Minutes et répertoires du notaire Louis GUYON, 27 novembre 1839 - 14 février 1862 (étude XXII)
Archives nationales
- Minutes de Louis GUYON, 27 novembre 1839 - 14 février 1862; MC/ET/XXII/325 - MC/ET/XXII/429
  - Minutes. 1851, avril - juin, avril - juin 1851; MC/ET/XXII/377
    - Procuration acte, dépôt, substitution de pouvoir., 26 mai 1851; MC/ET/XXII/377
      Nom, qualité: (M.) Humbert, Eugene.
      Profession: caporal d'infanterie legere (en garnisson), Guelma (algerie).
      Relations: fils de l'intervenant 1.
    - Succession, inventaire apres décès., 27 mai 1851; MC/ET/XXII/377
      Nom, qualité: (M.) Plantard, Joseph.
      Profession: fabricant de cadres, Paris.
      Domicile: Paris (Paris) rue du Roi-de-Sicile, 37
    - Testament, depot., 27 mai 1851; MC/ET/XXII/377
      Nom, qualité: (M.) Digneron de Beauvoir, Charles Leonard Armand.
      Domicile: Paris (Paris) rue de la Fontaine-Moliere, 32
    - Obligation, emprunt, 10000f., 27 mai 1851; MC/ET/XXII/377
      Domicile: Paris (Paris) rue Saint-Denis, 374.
      Relations: procureur de l'intervenant 2.
      Nom, qualité: (M.) Cotelle, Laurent.
      Profession: propriétaire, notaire, Paris.
      Domicile: Paris (Paris) rue de la Ferme-des-Mathurins, 54.
      Nom, qualité: (M.) Chastel, Francois.
      Domicile: Soissons (Aisne).
      Relations: subrogé(e) de l'intervenant 4.
      Relations: veuve de l'intervenant 5.
    - Procuration revenus, dépôt, administration et recouvrement de biens., 28 mai 1851; MC/ET/XXII/377
      Nom, qualité: (M.) Lecoq, Edouard Charles Marie.
      Profession: aide-commissaire de marine, Saint-Denis (reunion (la)).
      Domicile: Saint-Denis (reunion (ile de la)).
    - Transport, droits successifs, 300f., 28 mai 1851; MC/ET/XXII/377
      Nom, qualité: (personne morale) Robert (hoirs).
      Nom, qualité: (Mme ou Mlle) Robert, Jeanne.
      Domicile: Paris (Paris) passage Basfour, 8 X rue Saint-Denis, 300.
      Nom, qualité: (M.) Chometon, Jean.
      Profession: fabricant de parapluies (marchand), Paris.
      Domicile: Paris (Paris) passage Basfour, 8 X rue Saint-Denis, 300
    - Procuration rente publique, dépôt, conversion d'indemnite aux ex-possesseurs d'esclaves., 30 mai 1851; MC/ET/XXII/377
      Nom, qualité: (Mme ou Mlle) Wels, Henriette.
      Domicile: Goree (senegal).
      Domicile: Paris (Paris) boulevard Poissonniere, 12
    - Bail, boutique, 2000f par an, Paris (Paris) rue Montmartre, 79 X impasse Saint-Claude, 2., 30 mai 1851; MC/ET/XXII/377
      Nom, qualité: (Mme ou Mlle) Borel, Theophile Marie Louise.
      Relations: veuve de l'intervenant 2, tutrice de l'intervenant 3.
      Nom, qualité: (M.) Debray, Georges.
      Intervenant 4, en première partie:
      Nom, qualité: (M.) Leroyer, Jean Baptiste.
      Domicile: Paris (Paris) rue Montmartre, 79
    - Succession, liquidation de reprises., 31 mai 1851; MC/ET/XXII/377
      Nom, qualité: (M.) Papillon, Jean Henri.
      Profession: expert gourmet en vins, Paris.
      Domicile: Paris (Paris) boulevard des Filles-du-Calvaire, 16
    - Mariage., 1er juin 1851; MC/ET/XXII/377
      Nom, qualité: (M.) Verdoix, Charles Mathurin.
      Profession: imprimeur lithographe (ouvrier), Paris.
      Domicile: Paris (Paris) rue du Faubourg-St-Martin, 147.
      Nom, qualité: (M.) Verdoix, Francois Eustache.
      Domicile: Montmorillon (Vienne).
      Nom, qualité: (Mme ou Mlle) Sigrand, Felicite.
      Profession: doreuse sur papier de fantaisie (ouvriere), Paris.
      Domicile: Paris (Paris) rue du Faubourg-St-Marin, 37.
      Nom, qualité: (M.) Sigrand, Denis.
      Profession: estampeur, Paris.
      Domicile: Paris (Paris) rue du Faubourg-St-Martin, 37
    - Quittance, remboursement de créance, 400f., 2 juin 1851; MC/ET/XXII/377
      Nom, qualité: (M.) Payart, Clement.
      Profession: négociant (commis), Paris (Paris).
      Domicile: Paris (Paris) rue de la Grande-Truanderie, 11.
      Profession: avocat (ancien), Paris.
      Domicile: Paris (Paris) rue de Clichy, 45
    - Vente, terrain, 25f, Quincampoix (Oise) Jardin (le)., 3 juin 1851; MC/ET/XXII/377
      Nom, qualité: (M.) Leclercq, Vast Come Isidore.
      Profession: nourisseur, Paris.
      Domicile: Paris (Paris) rue de Loursine, 78.
      Nom, qualité: (M.) Boulanger, Jean Claude Francois.
      Profession: miroitier, Paris.
      Domicile: Paris (Paris) rue du Ponceau, 48
    - Procuration acte, prise de possession de succession., 6 juin 1851; MC/ET/XXII/377
      Nom, qualité: (M.) Allain, Michel Joseph.
      Profession: journalier, Vaugirard (Paris).
      Domicile: Vaugirard (Paris) Descente de la Sablonniere, 2.
      Nom, qualité: (M.) Allain, Felix.
      Domicile: Merville (Nord).
      Nom, qualité: (M.) Moreau, Pierre Emmanuel.
      Profession: garde du commerce, Paris.
      Domicile: Paris (Paris) rue Mauconseil, 15
    - Quittance, subrogation, paiement de frais de justice, 5183f., 7 juin 1851; MC/ET/XXII/377
      Nom, qualité: (M.) Aviat, Joseph Charles.
      Profession: avoué au tribunal de la seine, Paris.
      Domicile: Paris (Paris) rue Bougemont, 6.
      Domicile: Paris (Paris) rue Cadet, 20
    - Mariage., 10 juin 1851; MC/ET/XXII/377
      Nom, qualité: (M.) Gueroult, Jules Adolphe.
      Profession: chef de train au chemin de fer de lyon, Paris.
      Domicile: Paris (Paris) boulevard Beaumarchais, 44.
      Nom, qualité: (M.) Gueroult, Jacques.
      Nom, qualité: (Mme ou Mlle) Rosey, Louise Antoinette Jenny.
      Domicile: Bercy (Paris) Port de Bercy, 59.
      Nom, qualité: (M.) Rosey, Antoine Isaac.
      Profession: marchand de vin(en-gros), adjoint au maire, Bercy (Paris).
      Domicile: Bercy (Paris) Port de Bercy, 59
    - Succession, requisition, certificat de propriété rentes etat 5%, 300f., 10 juin 1851; MC/ET/XXII/377
      Domicile: Paris (Paris) rue Buffault, 17
    - Succession, notoriete., 10 juin 1851; MC/ET/XXII/377
    - Mariage., 11 juin 1851; MC/ET/XXII/377
      Nom, qualité: (M.) Dodat, Antoine.
      Profession: charcutier (garcon), Paris.
      Domicile: Paris (Paris) rue du Vert-Bois, 42.
      Nom, qualité: (M.) Dodat, Pierre.
      Profession: charcutier, Lyon (Rhône).
      Domicile: Lyon (Rhône).
      Nom, qualité: (Mme ou Mlle) Lefebvre, Fanie Victoire.
      Profession: demoiselle de comptoir, Paris.
      Nom, qualité: (M.) Lefebvre, Louis Cecile.
      Profession: fabricant de sucre, Paris.
      Domicile: Paris (Paris) rue Saint-Antoine, 113
    - Succession, partage., 11 juin 1851; MC/ET/XXII/377
      Nom, qualité: (Mme ou Mlle) Breniquet, Aspasie.
      Domicile: Paris (Paris) rue du Faubourg-Poissonniere, 80.
      Nom, qualité: (M.) Perseval, Auguste Joseph.
      Profession: limonadier, Paris.
      Domicile: Paris (Paris) rue du Faubourg-Poissonniere, 80
    - Quittance, paiement d'adjudication de ferme, 230h, 237658f, Ouzouer-Courquetaine (Seine-et-Marne)., 12 juin 1851; MC/ET/XXII/377
      Nom, qualité: (personne morale) Poisson (hoirs).
      Nom, qualité: (M.) Poisson, Simeon Denis.
      Profession: doyen et professeur de la faculte des sciences, Paris.
      Domicile: Paris (Paris) Faculte de la Sorbonne.
      Nom, qualité: (M.) Dejonge, Jean Jacques.
      Domicile: Rhuis (Oise).
      Relations: adjudicataire des biens de l'intervenant 2
    - Procuration en blanc, mariage., 13 juin 1851; MC/ET/XXII/377
      Nom, qualité: (M.) Griffoul, Jean.
      Domicile: Paris (Paris) rue du Faubourg-St-Denis, 108
    - Procuration revenus., 13 juin 1851; MC/ET/XXII/377
      Domicile: Paris (Paris) boulevard Bonne-Nouvelle, 25
    - Procuration acte, dépôt, recouvrement d'indemnites pour la peche à la morue., 13 juin 1851; MC/ET/XXII/377
      Nom, qualité: (M.) Gournay, Jean Baptiste Benjamin.
      Profession: propriétaire, armateur, Boulogne-sur-Mer (Pas-de-Calais).
      Nom, qualité: (M.) Corue, Antoine Norbert.
      Profession: armateur, Boulogne-sur-Mer (Pas-de-Calais).
      Profession: négociant en salaisons, Paris.
    - Obligation, emprunt, 10000f., 14 juin 1851; MC/ET/XXII/377
      Nom, qualité: (M.) Gauviran, Francois Ernest Louis.
      Nom, qualité: (M.) Touzelin, Eugene Joseph.
      Profession: fabricant de fleurs, Paris.
      Domicile: Paris (Paris) rue Saint-Denis, 293
    - Procuration rente publique, dépôt, conversion d'indemnite aux ex-possesseurs d'esclaves., 14 juin 1851; MC/ET/XXII/377
      Nom, qualité: (M.) Gaveaux, Pierre Louis.
      Profession: négociant, Saint-Denis (reunion (la)).
      Nom, qualité: (M.) Hefty, Ossvald.
      Domicile: Paris (Paris) rue Hauteville, 20
    - Succession, notoriete., 14 juin 1851; MC/ET/XXII/377
      Domicile: Paris (Paris) rue Fontaine-Moliere, 32
    - Obligation, emprunt, 4000f., 16 juin 1851; MC/ET/XXII/377
      Nom, qualité: (Mme ou Mlle) Legentel, Marie Antoinette.
      Domicile: Paris (Paris) rue du Faubourg-St-Martin, 6.
      Nom, qualité: (M.) Inemer, Andre Felix.
      Nom, qualité: (M.) Bouret, Henri Pierre.
      Profession: loueur de voitures, Belleville (Paris).
      Domicile: Belleville (Paris) rue de l'Orillon, 19.
      Nom, qualité: (M.) Labastie, Louis Eugene.
      Profession: chef d'escadron d'artillerie, Vincennes (Paris).
      Domicile: Vincennes (Paris)
    - Proces verbal, non-remboursement d'emprunt, 1872f., 18 juin 1851; MC/ET/XXII/377
      Nom, qualité: (M.) Lequesne Saint-Hilaire, Hilaire Thomas.
      Domicile: Paris (Paris) rue des Douzes-Portes, 1.
      Nom, qualité: (M.) Jallifie, Pierre.
      Profession: entrepreneur de charpente, Chapelle (la) (Paris).
      Domicile: Chapelle (la) (Paris) rue des Vertus, 5
    - Succession, liquidation, proces verbal., 19 juin 1851; MC/ET/XXII/377
      Nom, qualité: (Mme ou Mlle) Dodun de Keroman, Alexandrine Isabelle.
      Domicile: Paris (Paris) rue Saint-Lazare, 39
    - Procuration acte, gerance et administration de maison de commerce, Paris (Paris) rue Hauteville, 13., 21 juin 1851; MC/ET/XXII/377
      Nom, qualité: (M.) Michaud, Jules.
      Domicile: Paris (Paris) rue Hauteville, 13.
      Nom, qualité: (M.) Michaud, Auguste.
      Domicile: Paris (Paris) boulevard Poissonniere, 1.
    - Quittance, distribution du produit de l'adjudication d'une maison, 41304f, Paris (Paris) rue Grange-aux-Belles, 31., 21 juin 1851; MC/ET/XXII/377
      Nom, qualité: (personne morale) Guerin (hoirs).
      Nom, qualité: (M.) Guerin, Charles Adelaide.
      Domicile: Paris (Paris) rue du Faubourg-St-Martin, 229.
      Nom, qualité: (M.) Fournier, Vincent.
      Profession: receveur de d'octroi, Paris.
      Domicile: Paris (Paris) rue Alibert, 5.
    - Vente, maison, jardin, 14000f, Maurecourt (Yvelines) Choisy., 22 juin 1851; MC/ET/XXII/377
      Nom, qualité: (M.) Goujet, Jean Pierre.
      Domicile: Maurecourt (Yvelines) Choisy.
      Nom, qualité: (M.) Darthenay, Louis Philippe.
      Profession: fabricant de crins, Paris.
      Domicile: Paris (Paris) rue du Faubourg-St-Martin, 78
    - Donation entre epoux., 23 juin 1851; MC/ET/XXII/377
      Nom, qualité: (M.) Lhoste, Francois Felix Celestin.
      Profession: marchand de charbon, Paris.
      Domicile: Paris (Paris) rue des Vinaigriers, 9.
      Nom, qualité: (Mme ou Mlle) Dorvaux, Louise Honore.
    - Donation entre epoux., 23 juin 1851; MC/ET/XXII/377
      Domicile: Paris (Paris) rue des Vinaigriers, 9
    - Obligation, emprunt, 6000f., 23 juin 1851; MC/ET/XXII/377
      Nom, qualité: (M.) Bertrand, Charles Antoine.
      Profession: doreur sur argent (maitre), propriétaire, Paris.
      Domicile: Paris (Paris) quai aux Fleurs, 1.
      Domicile: Paris (Paris) rue du Faubourg-du-Temple, 46
    - Succession inventaire apres décès., 23 juin 1851; MC/ET/XXII/377
      Domicile: Paris (Paris) rue de la Fontaine-Moliere, 23
    - Testament olographe, depot., 24 juin 1851; MC/ET/XXII/377
    - Mariage., 24 juin 1851; MC/ET/XXII/377
      Nom, qualité: (M.) Cazet, Bertrand.
      Domicile: Paris (Paris) rue de Bondy, 30.
      Nom, qualité: (M.) Cazet, Louis.
      Profession: boulanger.
      Nom, qualité: (Mme ou Mlle) Aaron, Esther.
      Nom, qualité: (M.) Aaron, Michel Isaac.
      Profession: fabricant de porcelaines, Paris.
      Domicile: Paris (Paris) rue de Bondy, 30
    - Testament., 24 juin 1851; MC/ET/XXII/377
      Domicile: Paris (Paris) rue du Faubourg-du-Temple, 46.
      Nom, qualité: (M.) Heu, Pierre.
      Nom, qualité: (M.) Andral.
    - Donation entre epoux., 25 juin 1851; MC/ET/XXII/377
      Nom, qualité: (Mme ou Mlle) Girodon, Laure Catherine.
      Nom, qualité: (M.) Rabaut, Pierre Alexandre.
      Profession: charcutier (marchand), Paris.
      Domicile: Paris (Paris) rue du Vert-Bois, 42
    - Donation entre epoux., 25 juin 1851; MC/ET/XXII/377
    - Mainlevee, hypotheque., 25 juin 1851; MC/ET/XXII/377
      Nom, qualité: (M.) Pecaud de Changin, Jacques Francois.
      Profession: capitaine de gendarmerie (ancien).
      Domicile: Paris (Paris) place des Vosges, 3.
      Nom, qualité: (M.) Fayet, Claude.
      Domicile: Roanne (Loire)
    - Succession, notoriete., 26 juin 1851; MC/ET/XXII/377
      Nom, qualité: (Mme ou Mlle) Rogelet, Catherine Elisabeth.
      Domicile: Paris (Paris) rue Notre-Dame-de-Bonne-Nouvelle, 3.
      Nom, qualité: (M.) Bardeaux, Denis.
    - Vente, ratification, maison et terres, 11000f, Liamouton, lausset (12, 12)., 27 juin 1851; MC/ET/XXII/377
      Nom, qualité: (M.) Cocural, Saturnin.
      Profession: marchand de charbon, Liamouton (Aveyron).
      Domicile: Liamouton (Aveyron).
      Nom, qualité: (M.) Bouisson, Jean.
      Domicile: Paris (Paris) rue des Vieux-Augustins, 67.
      Nom, qualité: (M.) Viguier, Pierre Henri.
      Domicile: Paris (Paris) rue des Colonnes, 2.
      Nom, qualité: (M.) Brevier, Pierre Jean.
      Profession: marchand de bois et de charbon, Paris.
      Domicile: Paris (Paris) rue Saint-Denis, 357
    - Succession, notoriete., 30 juin 1851; MC/ET/XXII/377
      Profession: bibliothecaire à l'assemblee nationale (honoraire), Paris.
  - Minutes. 1851, juillet - septembre, juillet - septembre 1851; MC/ET/XXII/378
    - Succession, notoriete., 1er juillet 1851; MC/ET/XXII/378
      Nom, qualité: (M.) Jourdain, Pierre Francois Maurice.
      Profession: chirurgien-major (ancien).
      Domicile: Ivry (Val-de-Marne)
    - Succession, notoriete., 2 juillet 1851; MC/ET/XXII/378
      Nom, qualité: (M.) Meyner, Jean Frederic.
      Profession: relieur, Paris.
      Domicile: Paris (Paris) rue de la Harpe, 64
    - Mainlevee d'opposition., 2 juillet 1851; MC/ET/XXII/378
      Nom, qualité: (M.) Bert, Charles Pierre.
      Profession: peintre en batiments, Paris.
      Domicile: Paris (Paris) rue de Cygne, 7.
      Nom, qualité: (M.) Monlon, Jean Baptiste Emile.
      Profession: geometre, Paris.
      Domicile: Paris (Paris) Parvis Notre-Dame, 4.
      Nom, qualité: (M.) Gautier, Hyacinthe Hippolyte.
      Profession: sous-lieutenant de la legion etrangere, Bone (algerie).
      Domicile: Bone (algerie)
    - Autorisation, acceptation de donation., 3 juillet 1851; MC/ET/XXII/378
      Nom, qualité: (M.) Barbier, Louis.
      Profession: serrurier, Paris.
      Domicile: Paris (Paris) rue Frepillon, 2.
      Nom, qualité: (Mme ou Mlle) Besnier, Eugenie.
      Relations: épouse de l'intervenant 1, fille de l'intervenant 3.
      Nom, qualité: (M.) Besnier, Pierre Daniel.
      Domicile: Villeneuve-sur-Yonne (Yonne).
      Relations: donataire de l'intervenant 2
    - Donation entre epoux., 3 juillet 1851; MC/ET/XXII/378
      Nom, qualité: (Mme ou Mlle) Boullard, Adele Virginie.
      Domicile: Paris (Paris) rue du Faubourg-St-Antoine, 115.
      Nom, qualité: (M.) Guillois, Jean Michel.
      Profession: imprimeur, Paris.
      Domicile: Paris (Paris) rue du Faubourg-St-Antoine, 115
    - Donation entre epoux., 3 juillet 1851; MC/ET/XXII/378
    - Quittance, subrogation, remboursement d'emprunt, 15015f., 5 juillet 1851; MC/ET/XXII/378
      Nom, qualité: (Mme ou Mlle) Ducos, Olympe Francine.
      Domicile: Paris (Paris) rue des Deux-Portes, 34.
      Relations: séparé(e) de biens de l'intervenant 3, créancier(e) de l'intervenant 4.
      Profession: maitre de pension, Paris.
      Nom, qualité: (Mme ou Mlle) Rogelet, Anne Josephine.
      Domicile: Paris (Paris) boulevard Saint-Martin, 25.
      Relations: débiteur de l'intervenant 1, veuve de l'intervenant 5.
      Nom, qualité: (M.) Ducos, Francois.
    - Délivrance de legs, legs, 20000f., 5 juillet 1851; MC/ET/XXII/378
      Relations: légataire universel de l'intervenant 2.
      Nom, qualité: (M.) Pagnier Lafont, Jean Barthelemy.
      Profession: négociant, Epernay (Marne).
      Domicile: Epernay (Marne).
      Relations: donataire de l'intervenant 3.
      Nom, qualité: (Mme ou Mlle) Forel, Marie.
      Profession: couturiere, Paris.
      Domicile: Paris (Paris) quai de la Tournelle, 65.
      Nom, qualité: (M.) Moy, Joseph.
    - Prorogation, delai de remboursement d'emprunt, 15000f sur 15015f., 5 juillet 1851; MC/ET/XXII/378
    - Procuration acte, donation-partage., 9 juillet 1851; MC/ET/XXII/378
      Nom, qualité: (Mme ou Mlle) Coupeaux, Victoire Pic.
      Domicile: Paris (Paris) rue de la Roquette, 143.
      Nom, qualité: (M.) Aubert, Louis Alexandre.
      Profession: marchand de bagues, Epernon (Eure-et-Loir).
      Domicile: Epernon (Eure-et-Loir).
      Nom, qualité: (M.) Tombred, Leonard.
      Profession: clerc de notaire, Saint-Maurice-les-Charencey (Orne).
      Domicile: Saint-Maurice-les-Charencey (Orne)
    - Procuration acte, dépôt, prise de possession de succession., 9 juillet 1851; MC/ET/XXII/378
      Nom, qualité: (Mme ou Mlle) Jourdain, Victoire Verda.
      Domicile: Paris (Paris) rue Blanche, 83.
      Nom, qualité: (M.) Dargaud, Antoine.
      Domicile: Ivry-sur-Seine (Val-de-Marne).
      Nom, qualité: (M.) Jourdain, Louis Theodore Maurice.
      Domicile: Paris (Paris) rue Mazarine, 60
    - Succession, inventaire apres décès., 10 juillet 1851; MC/ET/XXII/378
      Nom, qualité: (M.) Marbeau, Jean Pierre Desire.
      Domicile: Paris (Paris) rue Jean-Jacques-Rousseau, 5
    - Mainlevee, hypotheque., 17 juillet 1851; MC/ET/XXII/378
      Nom, qualité: (M.) Delaloge, Edme.
      Domicile: Paris (Paris) rue de Grenelle-St-Honore, 19.
      Domicile: Paris (Paris) rue Grange-aux-Belles, 31
    - Quittance, paiement du prix d'adjudication de maison, 6326f, Asnieres (Hauts-de-Seine) route de Courbevoie, 12 rue de Colombes., 17 juillet 1851; MC/ET/XXII/378
      Nom, qualité: (M.) Caulet de Longchamps, Auguste Charlemagne.
      Profession: chef au ministère des travaux-publics, Paris.
      Domicile: Paris (Paris) rue de la Ferme-des-Maturins, 20.
      Nom, qualité: (Mme ou Mlle) Patrauld, Marie Augustine Gabrielle.
      Nom, qualité: (M.) Patrauld, Jean Baptiste Augustin.
      Nom, qualité: (Mme ou Mlle) Patrauld, Felicite Lucie.
      Domicile: Paris (Paris) rue de la Ferme-des-Maturins, 16.
      Relations: épouse de l'intervenant 5, adjudicataire des biens de l'intervenant 2.
      Relations: tuteur honoraire de l'intervenant 2
    - Procuration rente publique, dépôt, conversion d'indemnite aux ex-possesseurs d'esclaves., 18 juillet 1851; MC/ET/XXII/378
      Nom, qualité: (M.) Manceau, Charles.
      Nom, qualité: (M.) Manes, Jules.
      Profession: négociant commissionaire, Paris.
    - Succession, dépôt de pieces., 18 juillet 1851; MC/ET/XXII/378
      Nom, qualité: (Mme ou Mlle) Ledieu, Anne Angelique.
      Domicile: Rennes (Ille-et-Vilaine).
      Nom, qualité: (M.) Pessonneaux, Louis Antoine.
    - Procuration rente publique, dépôt, conversion d'indemnite aux ex-possesseurs d'esclaves., 19 juillet 1851; MC/ET/XXII/378
      Nom, qualité: (M.) Huyard, Pierre.
      Profession: commercant, Saint-Denis (reunion (la)).
      Nom, qualité: (Mme ou Mlle) Letort, Flavie Claudine.
      Nom, qualité: (M.) Petitpas.
      Nom, qualité: (M.) Labarchede, Jean Baptiste.
      Intervenant 5, en première partie:
      Intervenant 6, en première partie:
      Intervenant 7, en première partie:
      Nom, qualité: (M.) Chabrier, Charles.
      Intervenant 8, en deuxième partie:
    - Decharge, délivrance de legs, 500f., 19 juillet 1851; MC/ET/XXII/378
      Nom, qualité: (Mme ou Mlle) Poissenot, Marie.
      Domicile: Paris (Paris) rue Saint-Honore, 371.
      Profession: medecin en chef, Bicetre (Val-de-Marne).
      Domicile: Paris (Paris) quai Conti, 17.
      Nom, qualité: (M.) Trelat, Ulysse.
      Profession: docteur en medecine, Paris (Paris), Salpetriere (la).
      Domicile: Paris (Paris) boulevard de l'Hopital, hospice de la Salpetriere
    - Quittance, paiement de mitoyennete, 692f, Batignolles-Monceau (Paris) rue des Dames, 68., 19 juillet 1851; MC/ET/XXII/378
      Nom, qualité: (M.) Panhard, Adrien Joseph.
      Domicile: Paris (Paris) place Breda, 13.
      Relations: adjudicataire des biens de l'intervenant 1
    - Traite, remplacement de service militaire, 700f., 19 juillet 1851; MC/ET/XXII/378
      Nom, qualité: (M.) Bazante, Pierre.
      Profession: chasseur à pied, Paris.
      Domicile: Paris (Paris) Ecole-Militaire.
      Relations: remplacé(e) par l'intervenant 02.
      Nom, qualité: (M.) Lhermitte, Francois Antoine.
      Domicile: Paris (Paris) Ecole-Militaire
    - Procuration revenus, dépôt, gerance et administration de biens et affaires, recouvrement des primes dues à la peche à la morue., 19 juillet 1851; MC/ET/XXII/378
      Nom, qualité: (M.) Duhamel, Joseph Marie.
      Profession: négociant, Saint-Pierre-et-Miquelon (iles).
      Domicile: Saint-Pierre-et-Miquelon (iles).
    - Quittance, subrogation, remboursement d'emprunt, 20000f., 21 juillet 1851; MC/ET/XXII/378
      Nom, qualité: (M.) Beaugrand, Jean Baptiste.
      Domicile: Paris (Paris) rue du Pont-aux-Choux, 18.
      Relations: créancier(e) de l'intervenant 5.
      Nom, qualité: (M.) Dodun, Claude Laurent Marie.
      Profession: maitre, propriétaire, Maisons-Alfort (Val-de-Marne).
      Domicile: Maisons-Alfort (Val-de-Marne).
      Nom, qualité: (Mme ou Mlle) Dodun, Julie.
      Domicile: Ivry-sur-Seine (Val-de-Marne) Maison de Sante.
      Relations: subrogé(e) de l'intervenant 1, veuve de l'intervenant 4.
      Nom, qualité: (M.) Labenne, Jean Gervais.
      Profession: secrétaire d'ambassade (ancien).
      Nom, qualité: (M.) Jecker, Francois Antoine.
      Profession: opticien, Paris.
      Domicile: Paris (Paris) rue de Bondy, 48
    - Prorogation, remboursement d'emprunt, 20000f., 21 juillet 1851; MC/ET/XXII/378
      Profession: secrétaire d'embassade (ancien).
      Nom, qualité: (Mme ou Mlle) Boussod, Francoise Antoinette.
      Domicile: Paris (Paris) rue de la Vieille-Estrapade, 7.
      Nom, qualité: (M.) Jube, Louis Jean Claude.
    - Procuration rente publique, dépôt, conversion d'indemnite aux ex-possesseurs d'esclaves., 22 juillet 1851; MC/ET/XXII/378
      Nom, qualité: (M.) Roustan, Antoine Francois.
    - Société, liquidation., 22 juillet 1851; MC/ET/XXII/378
      Nom: Maison Gaveaux Freres.
      Domicile: Saint-Denis (reunion (ile de la))
    - Société, dépôt de pieces, statuts de société d'assurances mutuelles pour des créances commerciales, Paris (Paris) rue Bleue, 2., 22 juillet 1851; MC/ET/XXII/378
      Nom, qualité: (M.) Peyret, Claude.
      Domicile: Paris (Paris) rue du Paradis-Poissoniere, 40.
      Relations: representant(e) de l'intervenant 2.
      Nom: Société d'Assurances Mutuelles de Creances Commerciales L'Egide Du Commerce.
      Domicile: Paris (Paris) rue Bleue, 2
    - Transport, créance, 4748f., 23 juillet 1851; MC/ET/XXII/378
      Nom, qualité: (M.) Bocquet, Charles Joseph Theodore.
      Profession: bijoutier (ouvrier), Passy (Paris).
      Domicile: Passy (Paris) Grande Rue, 7.
      Nom, qualité: (M.) Touzard, Charles.
      Profession: capitaine d'artillerie, professeur à l'ecole d'etat-major, Paris.
      Domicile: Paris (Paris) rue de Babylone, 60
    - Obligation, emprunt, 16000f., 25 juillet 1851; MC/ET/XXII/378